【裁判字號】    97,上更(一),342
【裁判日期】    980106
【裁判案由】    偽造文書
【裁判全文】
臺灣高等法院刑事判決             97年度上更(一)字第342號
上  訴  人
即  被  告  乙○○
            丙○○
                      樓
前二人共同
選任辯護人  戴森雄  律師
上列上訴人因偽造文書案件，不服臺灣臺北地方法院93年度訴字
第1119號，中華民國94年4月7日第一審判決（起訴案號：臺灣臺
北地方法院檢察署93年度偵字第11879號、11910號），提起上訴
，經本院判決後，由最高法院第一次發回更審，本院判決如下：
    主  文
原判決撤銷。
乙○○、丙○○共同行使偽造私文書，足以生損害於公眾及他人
，乙○○處有期徒刑壹年，減為有期徒刑陸月，如易科罰金，以
銀元佰元折算壹日，丙○○處有期徒刑陸月，如易科罰金，以
銀元參佰元折算壹日，減為有期徒刑參月，如易科罰金，以銀元
佰元折算壹日，均緩刑貳年。
臺北市中山地政事務所九十三年三月三日之土地登記申請書所附
登記清冊之申請人處之「甲○○」署押壹枚、繼承系統表之申請
人處之「甲○○」署押壹枚、以及切結書之立切結書人處之「甲○○」署押壹枚，均沒收。
    事  實
一、乙○○與甲○○為兄弟，田滌非與丙○○分別為乙○○、甲○○之生父母，而乙○○及丙○○明知登記為田滌非所有之
    坐落臺北市○○區○○段四小段42-5及42-6號土地，及其上
    門牌號碼臺北市○○區○○街65巷10號之房屋（下稱系爭房
    地），實際上為甲○○個人所管有，且系爭房地之所有權狀
    ，係由甲○○保管，並未遺失，且明知甲○○因「系爭房地
    雖登記於其先父田滌非名下，但實際為其管有，且認為其先
    父與其生母丙○○已於民國48年間離婚，其先父於85年間亦
    已罹患重病，認定為植物人，並無自由意識，然乙○○、丙○○為貪圖其先父之終身半月退俸及名下不動產，私自於91
    年11月間辦理其先父田滌非與丙○○之結婚登記，故於92年
    8間向臺灣臺北地方法院提起該婚姻關係不存在之訴，由臺
    灣臺北地方法院以92年度訴字第135號審理」等原因，而不
    願配合辦理前開房地繼承及所有權移轉登記，詎乙○○竟與
    丙○○共同基於偽造文書之犯意聯絡，於93年3月3日至臺北
    市中山地政事務所，未經甲○○同意，即擅自於土地登記申
    請書、登記清冊、繼承系統表、切結書文件上，接續以如附
    表所示之方式偽造甲○○之署押及盜用其印文，偽填「系爭
    房地之土地、建物所有權狀遺失，甲○○同意與乙○○、丙○○、田慕齡各自繼承前開房地所有權4分之1，甲○○委任
    丙○○為前開房地所有權移轉登記之代理人，甲○○並聲明
    未給付報酬與代理人丙○○」等不實事項而偽造私文書，乙○○、丙○○復持前開偽造不實之文書向臺北市中山地政事
    務所辦理所有權移轉登記以行使，使該地政事務所不知情承
    辦公務員將此不實事項登載於職務上所掌之土地、建築改良
    物登記簿上，足以生損害於甲○○及地政機關對於不動產登
    記管理之正確性。
二、案經甲○○訴由臺灣臺北地方法院檢察署檢察官偵查起訴。
    理  由
一、訊據被告乙○○及丙○○固不否認有於前揭時地，填寫上開
    文書辦理前述繼承登記，以及在辦理此項繼承登記之前未個
    別再徵得告訴人甲○○之同意之事實（見原審卷第106至108
    頁），惟均矢口否認有何前揭事實之犯行，辯稱系爭房地為
    田滌非之遺產，被告二人本有繼承權，因此前往辦理繼承登
    記，並無足生損害於告訴人及使地政機關登載不實，告訴人
    於10年前將身分證影本及印章交付被告丙○○，概括授權被
    告丙○○使用在財產事務之處理上，未限制用途，被告丙○○亦因此幫告訴人在大陸置產，而被告乙○○僅是依據被告
    丙○○之指示，陪同前往協助辦理繼承登記，再被告丙○○
    既是以告訴人代理人身分申請前述繼承登記，即表示申請書
    上之告訴人印文及署押為被告丙○○所為，非屬捏造他人名
    義製作文書，我們沒有犯罪云云，然查被告二人未徵得告訴
    人同意，即於前揭時、地，製作前揭土地登記申請書、登記
    清冊、繼承系統表、切結書文件，將系爭房地辦理繼承登記
    ，由甲○○、乙○○、丙○○、田慕齡共同繼承，應繼分各
    4分之1，且逕分割為分別共有，並經地政機關登載於登記簿
    上，而系爭房地之原所有權狀一直係由告訴人在保管之事實
    ，業據告訴人於原審審理時具結證述綦詳（見原審卷第100
    至101頁），且有前述文件、土地及建物登記謄本在卷可憑
    （見93年度他字第1165號偵查卷第6至10頁、第16頁、93年
    度他字卷第3970號偵查卷第38至46頁）。又被告乙○○亦陳
    稱伊當時判斷系爭房地之所有權狀在告訴人處，伊及田慕齡
    本打算請律師以存證信函要求甲○○提出，但被告丙○○不
    太贊成，伊等三人遂聯名以寄掛號信方式要求告訴人交出所
    有權狀及田滌非之遺物等語（見93年度偵字第11910號偵查
    卷第14頁），亦堪認被告二人知悉系爭房地之所有權狀在告
    訴人處，並未遺失。被告丙○○與案外人田滌非原為夫妻，
    於48年9月24日離婚，又於91年11月19日結婚，然告訴人認
    為其父田滌非當時已呈植物人狀態，無自由意識可言，乃於
    92年8月26日對其母即被告丙○○及田滌非向臺灣臺北地方
    法院提起確認渠等二人間婚姻關係不存在之訴訟，臺灣臺北
    地方法院以92年度訴字第135號受理，嗣田滌非於92年10月4
    日死亡，臺灣臺北地方法院民事庭通知該件民事訴訟因而終
    結之情，有戶籍謄本（見93年度他字第1165號偵查卷第11至
    14頁）附卷可憑，並有原審92年度訴字第135號民事卷在卷
    可稽。又被告乙○○自承於一開始時即知悉有上開民事訴訟
    （見原審卷第108頁）。準此，被告二人明知告訴人主張被
    告丙○○並非田滌非之配偶，而對田滌非之遺產不具有繼承
    權，故告訴人不會同意與被告丙○○共同繼承並因此辦理繼
    承登記。又查系爭房地告訴人認係其出資購買，僅因系爭房
    地是田滌非配住之國民住宅，需以田滌非之名義購買，故登
    記為田滌非所有，實質上為告訴人所有，此事被告二人及田
    慕齡亦甚清楚，亦明白承認系爭房地為告訴人所有之情，業
    據告訴人於偵查及原審時證述明確（見93年度偵字第11910
    號卷第15頁、原審卷第102、103頁），並有被告及告訴人之
    姊田慕齡於92年3月間寫給告訴人之信中提到：「．．．大
    直的房子當初蓋好800多萬元之價格，貸款一定不輕，我們
    都知道了都是你在繳，我們沒有什麼負擔真的很輕省，所以
    我們不會要老爸的房子．．．但有一點我認為你做得不對，
    那就是你沒有把終身俸交出來．．．」等語，有該信封及信
    紙附卷可佐（93年度他字第3970號他字偵查卷第30、33頁）
    ，核與告訴人所證述情節相符，且該封書信係在92年3月間
    即在本件告訴人93年4月23日提出告訴之前，證人田慕齡在
    毫無防備心理之情況下所寫，當可採信，而證人田慕齡嗣後
    於原審證述當初會這樣寫完全是聽告訴人所言（見原審卷第
    90頁），然田慕齡會在信中明確向告訴人表示伊及被告乙○○不會對價值不菲之不動產即系爭房屋主張權利，當係除單
    純之告訴人告知系爭房屋之實際所有權人外，尚有其他事證
    可資憑信，始會為上述之明確陳述，況被告丙○○、乙○○
    分別為伊之母親及弟弟，故田慕齡嗣後於原審為上開證言，
    應係維護被告二人之詞，而難採信。再系爭房地之貸款金額
    係以告訴人之妻名義匯入房貸帳戶之情，亦有被告二人在原
    審93年度訴字第4836號告訴人請求被告二人及田慕齡移轉系
    爭房地所有權登記之民事訴訟中，所提出之民事答辯狀（見
    原審卷第120至126頁）附卷可憑。又前開民事訴訟中，告訴
    人以所有權人地位起訴請求被告二人移轉系爭房地之所有權
    ，因我國土地法第43條規定係採絕對登記主義，即使告訴人
    主張上開民事法律關係無法取得勝訴判決，惟前揭系爭房地
    之所有權之歸屬自以民事訴訟確定者為準，至於田滌非之終
    身俸應由何人領取，以及告訴人先前所領取之該終身俸款項
    ，是否應由告訴人享有，要屬另一問題，而在告訴人認知係
    其個人之資金購買系爭房地之情形下，自不可能同意被告未
    經其同意而代為具名辦理前揭之繼承登記。再告訴人於原審
    證稱因被告丙○○要求使用伊名義之銀行帳戶，乃刻製伊本
    人印章，並至華泰商業開戶後，將該印章及存摺交付被告使
    用，未委託被告丙○○辦理財產繼承之事，亦未交付身分證
    影本等語（見原審卷第96至99頁），再被告交付銀行帳戶存
    摺及該帳戶之印鑑章，衡諸常情，該顆印章當然僅授權於與
    該銀行帳戶有關之使用，實難認為因此即有概括授權，況辦
    理繼承登記與銀行帳戶之使用根本是完全不相干之兩回事，
    又依據民法第534條之規定，受任人即使受概括委任，但關
    於不動產之出賣或設定負擔等影響重大之行為，仍須另有特
    別之授權，始得為之。甚者，被告二人事先已知悉告訴人主
    張系爭房地係伊所有，並非為田滌非之遺產，不可能同意被
    告二人辦理繼承登記，更遑論有概括或特別之授權。又按依
    土地登記規則第121條第1項：「繼承人為二人以上，部分繼
    承人因故不能會同其他繼承人共同申請繼承登記時，得由其
    中一人或數人為全體繼承人之利益，就被繼承人之土地，申
    請為公同共有之登記。其經繼承人全體同意者，得申請為分
    別共有之登記」之規定，辦理繼承登記者，應由其他繼承人
    中之一人或數人於申辦繼承登記時，在登記申請書及契約書
    內，載明為全體繼承人申請之旨；其因故不能會同其他繼承
    人共同申請繼承登記之部分繼承人，自無須於契約書及申請
    書上簽名或蓋章，亦無須由其本人親自或委任代理人到場，
    如因而取得不動產物權者，則依其是否業經繼承人全體之同
    意，而為分別共有或公同共有之登記。依卷內資料所載，本
    件前開房地之繼承登記，係以繼承人丙○○、田慕齡、乙○○、甲○○等四人之名義蓋章，並共同委任丙○○為代理人
    ，依每人應繼分4分之1據以辦理繼承登記（見93年度他字第
    1165號偵查卷第6至18頁），並無部分繼承人因故不能會同
    其他繼承人共同申請繼承登記之情形，然據被告等於偵查中
    均供認辦理前開房地繼承登記之相關申請書等文件上所蓋用
    之告訴人印章，因為告訴人拒接電話，並未徵得告訴人之同
    意等語在卷（見93年度他字第3970號偵查卷第8、9頁），則
    被告等未得告訴人之同意即以其名義據以共同辦理前開房地
    之繼承登記，自足以影響該不動產之權利狀態及土地（包括
    建物）登記之公信性，而足生損害於他人及公眾之虞。綜上
    所陳，被告二人明知系爭房地為有爭執，所有權狀由告訴人
    保管未遺失，且告訴人主張被告丙○○非為田滌非之配偶，
    仍未經告訴人同意擅自前往地政機關，將系爭房地辦理由被
    告二人、告訴人、田慕齡共同繼承，應繼分各4分之1，且分
    割為分別共有，自屬行使偽造文書之行為，被告二人前揭之
    所辯，無非係卸責之詞，不足採信，本件事證明確，被告二
    人之犯行，均堪認定。
二、按本件繼承登記，被告丙○○並未另外提出委託書，僅在土
    地登記申請書上記載伊為代理人，則在該申請書之申請人處
    簽名蓋章，即含有委任被告丙○○為代理人之意，是以本人
    名義所出具之文書，另附表所示之繼承系統表、切結書等文
    書，均是以本人名義所出具，而非另有委任代理人之情事，
    故均係捏造告訴人名義所製作之文書。是被告二人偽造如附
    表所示之文書，復持以辦理繼承登記而行使，並使地政機關
    人員登載於渠等所掌之不動產登記簿上，自足以生損害於甲○○及地政機關對於不動產登記管理之正確性，核被告乙○○、丙○○所為，均係涉犯刑法第216條、第210條之行使偽
    造私文書罪、第214條之使公務員登載不實事項於公文書罪
    。被告乙○○與丙○○間有犯意聯絡及行為分擔，應論以共
    同正犯。又被告乙○○、丙○○基於一偽造文書之犯意，同
    地及密切接近之時間偽造如附表所示之文書，顯係基於單一
    犯意接續而為，侵害單一法益，為接續犯。而被告二人偽造
    甲○○之署押及盜用其印文，係偽造私文書之部分行為，及
    偽造私文書之低度行為，應為行使偽造私文書之高度行為所
    吸收，均不另論罪。再被告二人所犯前開行使偽造私文書罪
    及使公務員登載不實罪間，有方法結果之牽連關係，應從一
    重之行使偽造私文書罪處斷。又告訴人陳述確曾交付印章給
    被告丙○○，被告丙○○亦供稱是持此顆印章辦理繼承登記
    ，則既無證據證明被告二人有另行偽造告訴人之印章及印文
    ，自應認如附表所示之印文為被告二人所盜用，公訴意旨認
    係偽造之印文，容有未洽。又刑法於94年2月2日修正公布，
    95年7月1日施行；另罰金罰鍰提高標準條例亦於95年5月17
    日經公布修正，刪除第2條有關易科罰金及易服勞役折算標
    準之規定，並自同年7月1日起施行。而按行為後法律有變更
    者，適用行為時之法律，但行為後之法律有利於行為人者，
    適用最有利於行為人之法律，現行刑法第2條第1項訂有明文
    。此條規定乃與刑法第1條罪刑法定主義契合，而貫徹法律
    禁止溯及既往原則，係規範行為後法律變更所生新舊法律比
    較適用之準據法，是刑法第2條本身雖經修正，但刑法第2條
    既屬適用法律之準據法，本身尚無比較新舊法之問題，應一
    律適用裁判時之現行刑法第2條規定以決定適用之刑罰法律
    。又本次刑法修正之比較新舊法，應就罪刑有關之共犯、未
    遂犯、想像競合犯、牽連犯、連續犯、結合犯，以及累犯加
    重、自首減輕暨其他法定加減原因（如身分加減）與加減例
    等一切情形，綜其全部罪刑之結果而為比較，最高法院95年
    度第8次刑庭會議決議可資參照。再按刑法第2條第1項之規
    定，係規範行為後「法律變更」所生新舊法比較適用之準據
    法，故被告二人行為後刑法條文之修正，對於被告並無有利
    或不利之情形者（例如新舊法處罰輕重相同，犯罪構成要件
    亦無寬嚴之別等），即無適用修正後刑法第2條第1項之規定
    比較新舊法適用之問題。查94年2月2日修正公布，而於95年
    7月1日生效實施之新刑法（下稱新刑法）第28條雖將舊法之
    「實施」修正為「實行」。其中「實施」一語，涵蓋陰謀、
    預備、著手及實行之概念在內，其範圍較廣；而「實行」則
    著重於直接從事構成犯罪事實之行為，其範圍較狹；二者之
    意義及範圍固有不同，但對於本件被告二人前揭之共同行使
    偽造私文書等罪之犯意聯絡與行為之分擔，刑法第28條之修
    正內容，對於被告二人並無「有利或不利」之影響，依上說
    明，應無適用修正後刑法第2條第1項之規定比較新舊法適用
    之問題（參酌最高法院95 年度台上字第5589號判決），應
    適用裁判時法，又刑法第55條牽連犯之規定業經修正刪除，
    該規定刪除後，原一罪而其方法或結果之行為犯他罪名者，
    依修正前刑法第55條後段規定，認屬牽連犯，應從一重處斷
    ；但依修正後刑法第55條規定，則已無牽連犯可資適用，即
    應將各該犯行以數罪併合處罰。是以適用修正前關於牽連犯
    之規定，對被告自係較為有利。被告二人行為時之刑法第21
    4條使公務員登載不實罪之法定刑為「三年以下有期徒刑、
    拘役或五百元以下罰金」、同法第33條第5款規定：「罰金
    為一元以上」，及罰金罰鍰提高標準條例第1條前段規定：
    「依法律應處罰金、罰鍰者，就其原定數額得提高為二倍至
    十倍」，是被告二人行為時之使公務員登載不實罪經提高後
    ，分別為銀元1元以上5千元以下，經折算為新臺幣各為3元
    以上1萬5千元以下。而修正後刑法第33條第5款規定：「罰
    金為新臺幣一千元以上」，另刑法施行法第1條之1規定：「
    中華民國94年1月7日刑法修正施行後，刑法分則編所定罰金
    之貨幣單位為新臺幣。94年1月7日刑法修正時，刑法分則編
    未修正之條文定有罰金者，自94年1月7日刑法修正施行後，
    就其所定數額提高為30倍。但72年6月26日至94年1月7日新
    增或修正之條文，就其所定數額提高為三倍」。刑法第214
    條屬72年6月26日前之規定，是依上開規定，罰金部分應提
    高為30倍。則刑法第214條之罰金刑部分變更為新臺幣1千元
    以上1萬5千元以下。因此，比較上述修正前、後之刑罰法律
    ，自以修正前刑法之相關規定及罰金罰鍰提高標準條例第1
    條前段法律規定，較有利於被告。修正施行前刑法第41條第
    1項前段係規定：犯最重本刑為五年以下有期徒刑以下之刑
    之罪，而受六個月以下有期徒刑或拘役之宣告，因身體、教
    育、職業、家庭之關係或其他正當事由，執行顯有困難者，
    得以一元以上三元以下折算一日，易科罰金；又依修正前罰
    金罰鍰提高標準條例第2條前段（現已刪除）規定，就其原
    定數額提高為1百倍折算1日，亦即，以銀元3百元折算1日，
    經折算為新臺幣後，以新臺幣9百元折算1日。惟修正後之法
    律則規定：犯最重本刑為5年以下有期徒刑以下之刑之罪，
    而受6個月以下有期徒刑或拘役之宣告者，得以新臺幣1千元
    、2千元或3千元折算一日，易科罰金；比較修正前後之易科
    罰金折算標準，以施行前之規定，較有利於被告。又被告二
    人之犯罪時間在中華民國96年4月24日以前，合於合於中華
    民國96年罪犯減刑條例第2條第1項第3款之減刑條件，依法
    予以減刑。
三、原審對被告二人為有罪科刑之判決，固非無見，惟查中華民
    國96年罪犯減刑條例業經制定公布施行，被告二人之所犯合
    於中華民國96年罪犯減刑條例第2條第1項第3款之減刑條件
    ，原審未及審酌尚有未洽，被告二人上訴否認有前揭之犯行
    為無理由，惟原判決既有前揭可議之處，仍應由本院將原判
    決撤銷改判，爰審酌被告二人之品行、犯罪動機、目的、手
    段，及系爭房地價值不菲，對告訴人所造成之損害、被告乙○○與告訴人間係兄弟關係、被告丙○○與告訴人間係母子
    關係、被告丙○○已將近80歲之高齡、被告二人已與告訴人
    和解，告訴人不再追究等，有告訴人之陳報狀在卷可稽，及
    被告二人之犯後態度等其他一切情狀，分別量處如主文所示
    之宣告刑，並諭知易科罰金之折算標準，又被告二人之犯罪
    時間在中華民國96年4月24日以前，合於合於中華民國96年
    罪犯減刑條例第2條第1項第3款之減刑條件，依法予以減刑
    ，並諭知易科罰金之折算標準，又臺北市中山地政事務所93
    年3月3日之土地登記申請書所附登記清冊之申請人處之「甲○○」署押1枚、繼承系統表之申請人處之「甲○○」署押1
    枚、以及切結書之立切結書人處之「甲○○」署押1枚，不
    論屬於被告二人與否，均依刑法第219條諭知沒收。另被告
    乙○○與告訴人間係兄弟關係、被告丙○○與告訴人間係母
    子關係、被告丙○○已將近80歲之高齡、被告二人已與告訴
    人和解，告訴人不再追究等，有告訴人之陳報狀在卷可稽，
    被告二人均未曾受有期徒刑以上刑之宣告，有被告二人之全
    國前案紀錄表在卷足證。被告二人而因一時失慮行為，致觸
    犯刑責，犯後均已與被害人達成和解，被害人表示不再追究
    等，被告二人經此偵查、審理及刑之宣告後，均當知所警惕
    ，信均無再犯之虞，本院認對被告等人所宣告減得之刑均以
    暫不執行為適當，爰依修正後刑法第七十四條第一項第一款
    之規定，均併予宣告緩刑二年，以啟自新。
四、臺灣台北地方法院檢察署以九十四年度偵字第二０二八三號
    、九十五年度偵字第四一五八號等案件移送併辦之要旨略以
    被告二人於91年11月19日利用被害人田滌非罹患腦瘤及腦血
    管畸型，喪失行為能力之際，偽造田滌非簽名蓋章之委託書
    ，持向台北大直郵局辦理變更田滌非帳戶之密碼、印鑑，並
    提領帳戶內之款項等，因認被告二人涉有行使偽造私文書、
    詐欺等罪嫌，與本案有連續犯、牽連犯之裁判上一罪之關係
    ，惟查本案之犯罪時間係在93年3月3日，與前揭併案之時間
    於91年11月19日，相隔已一年三月多，難認其時間緊接，且
    其方法亦不相同，難認係基於概括犯意反覆為之，且其併案
    之部分，亦與本案無方法結果之關係，尚難認前揭之併案與
    本案有何連續犯、牽連犯之裁判上一罪之關係，本院自不得
    併為審理，應由檢察官另行處理。
據上論斷，應依刑事訴訟法第369條第1項前段、第364條、第299
條第1項前段、刑法第2條第1項前段、第28條、第216條、第210
條、第214條、第74條第1項第1款、修正前刑法第55條、第41條
第1項前段，罰金罰鍰提高標準條例第1條前段、修正前罰金罰鍰
提高標準條例第2條前段，中華民國96年罪犯減刑條例第2條第1
項第3款、第7條、第9條判決如主文。
本案經檢察官周志榮到庭執行職務。
中    華    民    國    98    年    1     月    6     日
                  刑事第九庭  審判長法  官 陳貽男
                                    法  官 周盈文
                                    法  官 許宗和
以上正本證明與原本無異。
如不服本判決，應於收受送達後10日內向本院提出上訴書狀，其
未敘述上訴之理由者並得於提起上訴後10日內向本院補提理由書
（均須按他造當事人之人數附繕本）「切勿逕送上級法院」。
                                    書記官 林淑貞
中    華    民    國    98    年    1    月    13     日
附表
┌──┬────────────────────────────┐
│編號│  偽     造     之    文     書                         │
├──┼────────────────────────────┤
│ 1  │土地登記申請書及所附之登記清冊：由乙○○在其上偽填繼承人│
│    │兼代理人為丙○○、繼承人為田慕齡、乙○○、甲○○、各繼承│
│    │4分之1、被繼承人為田滌非等資料，及在申請人處偽造「甲○○│
│    │」署押1枚，並由丙○○盜蓋「甲○○」印文3枚，偽造私文書。│
├──┼────────────────────────────┤
│ 2  │由丙○○在土地登記申請書之備註欄內，盜蓋「甲○○」之印文│
│    │1枚，偽造「甲○○聲明伊本人未給付報酬與代理人，如有虛偽 │
│    │不實，願負法律責任」之私文書。                          │
├──┼────────────────────────────┤
│ 3  │繼承系統表：由乙○○填寫被繼承人為田滌非、配偶為丙○○等│
│    │資料，及在申請人處偽造「甲○○」之署押1枚，並由丙○○盜 │
│    │蓋「甲○○」之印文3枚，偽造私文書。                     │
├──┼────────────────────────────┤
│ 4  │切結書：由乙○○偽填被繼承人田滌非所有、坐落臺北市中山區○○    ○○○段四小段42-5號土地及其上門牌號碼臺北市○○區○○街65│
│    │巷10號建物之所有權狀，不慎於93年3月3日遺失等資料，及在立│
│    │切結書人處偽造「甲○○」署押1枚，並由丙○○盜蓋「甲○○ │
│    │」之印文3枚，偽造私文書。                               │
└──┴────────────────────────────┘
附錄：本案論罪科刑法條全文
刑法第216條：
行使第210條至第215條之文書者，依偽造、變造文書或登載不實
事項或使登載不實事項之規定處斷。
刑法第210條：
偽造、變造私文書，足以生損害於公眾或他人者，處五年以下有
期徒刑。
刑法第214條：
明知為不實之事項，而使公務員登載於職務上所掌之公文書，足
以生損害於公眾或他人者，處三年以下有期徒刑、拘役或五百元
以下罰金。


司法院資訊處製作；財團法人民間司法改革基金會備份。
